【裁判字號】    97,訴,566
【裁判日期】    980227
【裁判案由】    損害賠償
【裁判全文】
臺灣新竹地方法院民事判決               97年度訴字第566號
原      告  戊○○
訴訟代理人  詹明樺
            溫瑞鳳律師
被      告  新達鋼鐵股份有限公司
法定代理人  甲○○
被      告  乙○○
上二人共同
訴訟代理人  郭杞堂律師
被      告  丁○○
上列當事人間請求損害賠償事件，本院於民國九十八年二月十三
日辯論終結，判決如下：
    主  文
原告之訴駁回。
訴訟費用由原告負擔。
    事實及理由
一、原告起訴聲明及主張之要領：
（一）按「因故意或過失，不法侵害他人之權利者，負損害賠償
      責任。故意以背於善良風俗之方法，加損害於他人者亦同
      。違反保護他人之法律，致生損害於他人者，負賠償責任
      。但能證明其行為無過失者，不在此限。」、「受僱人因
      執行職務，不法侵害他人之權利者，由僱用人與行為人連
      帶負損害賠償責任。但選任受僱人及監督其職務之執行，
      已盡相當之注意或縱加以相當之注意而仍不免發生損害者
      ，僱用人不負賠償責任。」、「負損害賠償責任者，除法
      律另有規定或契約另有訂定外，應回復他方損害發生前之
      原狀。」民法第一百八十四條、第一百八十八條第一項、
      第二百十三條第一項分別定有明文。又「不真正連帶債務
      ，係數債務人基於不同之債務發生原因，就同一內容之給
      付，對於同一債權人各負全部給付義務，因一債務人給付
      ，他債務人即同免其責任。其各債務發生之原因既有不同
      ，僅因相關法律關係偶然競合，致對同一債權人負同一內
      容之給付，自不生民法第二百八十條所定連帶債務人間內
      部分擔求償之問題，故不真正連帶債務人中一人所受之確
      定判決，其利益自不及於他債務人，要無民法第二百七十
      五條規定之適用。」亦據最高法院九十二年度台上字第一
      五四０號判決要旨載明。
（二）被告丁○○於民國九十四年九月三日趁原告未注意時，將
      原告所有之系爭廠牌Porsche、車型996T、車牌號碼六Ｊ
      ─八五八八號（嗣後已註銷改為０一八一─ＱＪ號）自用
      小客車私自開走，而在新竹市○○路因故意、過失行為與
      被告新達鋼鐵股份有限公司之司機即被告乙○○駕駛之車
      牌號碼一九二九─ＨＪ號貨車發生車禍被撞毀，致原告所
      有之系爭車輛幾盡全毀，經估價修理費達新臺幣（下同）
      4,000,000元，嗣原告因本件車禍計支出系爭車輛修理費
      共2.252,449元。（原告九十七年十月二十二日言詞辯論
      狀原證一至五系爭車輛修理費用支出明細表、估價單）。
（三）被告丁○○以上開違反交通規之故意、過失行為致原告財
      產上受有重大損害，原告自可依民法第一百八十四條侵權
      行為之法律關係請求被告丁○○賠償以填補原告之損失。
      另被告乙○○亦以違反交通法規之故意、過失行為致原告
      財產上受有重大損害，而被告新達鋼鐵股份有限公司為被
      告乙○○之僱用人，依民法第一百八十四條、第一百八十
      五條、第一百八十八條第一項之規定，被告乙○○、新達
      鋼鐵股份有限公司應負連帶賠償責任，並與被告丁○○應
      負不真正連帶賠償責任，故原告自可請求被告丁○○、乙○○、新達鋼鐵股份有限公司連帶賠償以填補原告之損失
      。原告所有之系爭車輛毀損迄今為求回復至受撞擊前狀態
      所花費之修理費為4,000,000元以上，扣除被告丁○○已
      賠償之1,000,000元，原告尚有3,000,000元之損害未受填
      補，原告自得依上開法律規定及最高法院判決要旨請求被
      告三人連帶賠償3,000,000元及法定遲延利息。為此，爰
      聲明求為判決：
    (一)被告丁○○應與被告乙○○連帶、被告乙○○應與被告新
      達鋼鐵股份有限公司連帶給付原告三百萬元，及自九十七
      年八月二十二日起至清償日止，按年息百分之五計算之利
      息。
    (二)訴訟費用由被告連帶負擔。
（四）對被告丁○○抗辯之陳述：
      原告與被告丁○○係達成以4,000,000元和解，而非達成
      以1,000,000元和解，已據證人己○○到庭結證在卷。蓋
      原告之修理費即支出高達2,252,499元，且係被告丁○○
      偷開走原告之系爭車輛而肇事，對原告而言，被告丁○○
      應負完全負任，原告焉有可能答應僅以100萬元和解，而
      自己無故要支付將近1,250,000元許之修理費用，還要忍
      受至今無車可開之窘境及損害。
（五）對被告被告新達鋼鐵股份有限公司、乙○○抗辯之陳述：
    (一)按民法第一百二十五條規定：「請求權，因十五年間不行
      使而消滅。但法律所定期間較短者，依其規定。」又同法
      第一百九十七條規定：「因侵權行為所生之損害賠償請求
      權，自請求權人知有損害及賠償義務人時起，二年間不行
      使而消滅。自有侵權行為時起，逾十年者亦同。」原告於
      九十六年九月十九日以前根本不知道係被告新達鋼鐵股份
      有限公司之司機即被告乙○○所駕駛之車牌號碼一九二九
      ─ＨＪ號貨車將原告所有之系爭自小客車撞毀，故原告之
      請求權時效自應於九十六年九月十九日時起算，而非自九
      十四年九月三日起算。
    (二)車禍當時，被告丁○○一再掩飾真相，隱匿相關車禍情形
      ，連被告新達鋼鐵股份有限公司賠償其1,100,000元，原
      告也不知情，被告丁○○甚至隱匿被告新達鋼鐵股份有限
      公司有賠償其1,100,000元，嗣後才先賠償原告1,000,000
      元，自己還賺了100,000元，也從未說明該1,000,000元與
      被告新達鋼鐵股份有限公司有關。
    (三)再被告新達鋼鐵股份有限公司交付被告丁○○之三紙支票
      ，均指明係支付被告丁○○，並非給付原告，原告根本不
      知應負賠償責任者係被告新達鋼鐵股份有限公司，直至九
      十六年九月十九日原告知情且明知被告新達鋼鐵股份有限
      公司之貨車肇事，即立即向被告發函催告出面賠償原告之
      損失。（原告九十七年十月二十二日言詞辯論狀原證七桃
      園府前21支局2115號存證信函）。
    (四)依被告丁○○於九十七年八月七日（按應為同年七月七日
      之誤）調解期日之抗辯，認為當初在楊梅派出所是想要談
      和解，而先交付現金1,000,000元，當時被告新達鋼鐵股
      份有限公司也未出面，原告也不知被告新達鋼鐵股份有限
      公司應負賠責任。
    (五)原告於九十六年九月十九日知悉被告新達鋼鐵股份有限公
      司及被告乙○○應負賠償責任後，即於九十六年九月十九
      日以桃園府前21支局1759號（按係2115號之誤載）存證信
      函催告被告新達鋼鐵股份有限公司賠償（原告九十七年十
      月二十二日言詞辯論狀原證七桃園府前21支局2115號存證
      信函）。嗣即於九十七年一月二十三日聲請發支付命令，
      故原告並未逾二年之請求權時效。
    (六)參以被告新達鋼鐵股份有限公司辯稱：「二、其次，本件
      事故發生後，原告始終未出面，丁○○則表示其有權全權
      處理和解事宜。被告與丁○○協商後，遂達成全部賠償新
      台幣（下同）110萬元之和解協議，被告並已付清，有丁○○於支票存根聯親自簽收之明可稽。」（原告九十七年
      十月二十二日言詞辯論狀原證八支票影本三紙）。足證原
      告自本件事故發生後，以迄被告新達鋼鐵股份有限公司與
      被告丁○○協商給付1,100,000元予被告丁○○為止，原
      告全不知情。故原告尚不知悉侵權行為人為被告新達鋼鐵
      股份有限公司及是否應負賠償之責任。故原告之請求權尚
      不能行使，故被告抗辯原告之請求權時效應自車禍發生日
      即九十四年九月三日起算一節，顯然無據。
    (七)原告既未曾出面與被告新達鋼鐵股份有限公司和解，亦未
      授權被告丁○○代理與被告新達鋼鐵股份有限公司和解，
      故新達鋼鐵股份有限公司簽發1,100,000元支票交付被告
      丁○○，即與原告無關。
二、被告答辯聲明及要領：
（一）被告丁○○部分：
    (一)本件車禍發生後，已於九十五年一月七日借用楊梅派出所
      之場地與原告達成以1,000,000元和解，並已給付原告。
    (二)原告主張之侵權行為損害賠償請求權亦已罹於時效而消滅
      ，被告丁○○拒絕給付。為此，求為判決駁回原告之訴。
（二）被告乙○○、新達鋼鐵股份有限公司部分：
    (一)按「因侵權行為所生之損害賠償請求權，自請求權人知有
      損害及賠償義務人時起，二年間不行使而消滅。自有侵權
      行為時起，逾十年者亦同。」民法第一百九十七條定有明
      文。依原告提出之桃園府前21支局2115號存證信函觀之，
      原告於車禍當日即由被告丁○○告知系爭車輛係與被告新
      達鋼鐵股份有限公司僱用之司機即被告乙○○駕駛被告新
      達鋼鐵股份有限公司所有之車牌號碼一九二九─ＨＪ號貨
      車發生車禍而受損，故原告主張之侵權行為連帶損害賠償
      請求權已罹於時效而消滅。
    (二)次者，本件車禍發生後，原告始終未出面，被告丁○○則
      表示有全權處理和解事宜，被告乙○○、新達鋼鐵股份有
      限公司與被告丁○○協商後，已達成1,100,000元之和解
      協議，被告乙○○、新達鋼鐵股份有限公司並已依和解付
      清被告丁○○1,100,000元。（被證一支票影本三紙）。
    (三)嗣被告丁○○與原告亦於九十五年一月七日以1,000,000
      元達成和解，且依證人丙○○之證述亦可見被告丁○○與
      原告有達成1,000,000元之事實。又原告自始原未提及在
      楊梅派出所和解時有原告所舉之證人己○○在場，且證人
      丙○○係被告丁○○與原告均承認之在場人，但原告所舉
      之證人己○○竟稱證人丙○○未在場，可見原告所舉之證
      人己○○之證述不實；況原告自稱當時係以4,000,000元
      和解，被告丁○○付1,000,000元，尚有3,000,000元未付
      ，但原告所舉之證人己○○竟稱和解總額為3,100,000元
      ，故原告所舉之證人己○○之證述亦與原告所稱顯有矛盾
      ；再原告所舉之證人己○○先證稱沒看到雙方立單據，再
      改稱有看到寫東西，但不知寫何內容云云，其心虛之情昭
      然若揭。
    (四)綜上，原告之侵權行為損害賠償請求權，已因和解而消滅
      。又退步言之，縱認原告尚有損害賠償請求權，亦已罹於
      時效而消滅。為此，答辯聲明：
    (1)原告之訴駁回。
    (2)訴訟費用由原告負擔。
    (3)如受不利判決，願供擔保，請准免為假執行之宣告。
三、程序部分：
（一）按原告原起訴依和解契約法律關係訴請被告丁○○、乙○○、新達鋼鐵股份有限公司連帶給付和解金額3,000,000
      元之訴訟標的部分，已據原告訴訟代理人於九十七年十月
      二十七日言詞辯論期日以言詞撤回起訴，並據被告丁○○
      及被告乙○○、新達鋼鐵股份有限公司之共同訴訟代理人
      均以言詞同意原告撤回此部分之起訴，有本院九十七年十
      月二十七日言詞辯論筆錄在卷可稽，已發生撤回之效力。
      嗣原告再追加依和解契約法律關係訴請被告丁○○給付和
      解金額3,000,000元之訴訟標的部分，則因追加之訴不合
      法，業據本院另以裁定駁回，合先敘明。
（二）第按，訴狀送達後，原告不得將原訴變更或追加他訴，但
      擴張或減縮應受判決事項之聲明者，不在此限，民事訴訟
      法第二百五十五條第一項第三款定有明文。查本件原告視
      為起訴後係聲明：(一)被告丁○○應與被告乙○○連帶、被
      告乙○○應與被告新達鋼鐵股份有限公司連帶給付原告三
      百萬元，及自支付命令聲請狀繕本送達被告（最後送達日
      為九十七年四月二十六日）翌日起至清償日止，按年息百
      分之五計算之利息。(二)訴訟費用由被告連帶負擔。(三)原告
      願供擔保，請准宣告假執行；嗣於九十八年二月十三日言
      詞辯論期日（引用九十八年二月三日綜合辯論狀）變更減
      縮聲明為：(一)被告丁○○應與被告乙○○連帶、被告乙○○應與被告新達鋼鐵股份有限公司連帶給付原告三百萬元
      ，及自九十七年八月二十二日起至清償日止，按年息百分
      之五計算之利息。(二)訴訟費用由被告連帶負擔，核係減縮
      應受判決事項之聲明，自應准許。
四、本院判斷之理由：
（一）兩造間不爭執之事實：參照兩造之主張及抗辯，經本院整
      理可認下列應屬兩造間不爭執之事實。
    (一)被告乙○○為被告新達鋼鐵股份有限公司之受雇人。
    (二)被告丁○○於九十四年九月三日擅將原告所有之系爭車輛
      開走，嗣於同日下午二時四十分許，在新竹市○○路與被
      告新達鋼鐵股份有限公司之受雇人即被告乙○○駕駛被告
      新達鋼鐵股份有限公司所有之車牌號碼一九二九─ＨＪ號
      貨車發生車禍，致原告所有之系爭車輛被撞毀。（原告聲
      請發支付命令聲請狀證一百宣實業有限公司汽車代售合約
      書、證二新竹市○○○道路交通事故當事人登記聯單影本
      ）。
    (三)原告與被告丁○○於九十五年一月七日向楊梅派出所借用
      場地洽談和解，嗣由被告丁○○當場給付原告1,000,000
      元，兩造並當場簽署載明：「茲收到丁○○新台幣壹佰萬
      元正，以上屬車禍禮（按應為【理】之誤載）賠金故雙方
      特此立據」內容之收據。
    (四)原告於九十六年八月十日委由陳鄭權律師以桃園府前21支
      局1759號存證信函致被告丁○○，通知被告丁○○出面與
      原告協議系爭車輛損害賠償事宜。（原告九十七年十月二
      十二日言詞辯論狀原證六）。
    (五)原告於九十六年九月十九日再委由陳鄭權律師以桃園府前
      21支局2115號存證信函致被告三人，主旨略以：「請於文
      到七日內出面協議台端所有之一九二九─ＨＪ貨車與戊○○所有之．．．車輛肇事之損害賠償之事宜。」，說明則
      略以：「茲據當事人戊○○來所委稱．．．94年9月3日．
      ．．丁○○．．．未經本人同意就把車子開走，過了５分
      鐘，丁○○就打電話．．．說車子在新竹市○○路被新達
      鋼鐵股份有限公司之司機乙○○所駕之一九二九─ＨＪ貨
      車撞壞，一開始丁○○及新達公司及乙○○說要賠．．．
      特．．．代為通知渠等三人出面協議損害賠償事宜．．．
      」。（原告九十七年十月二十二日言詞辯論狀原證七）。
（二）本件兩造間主要之爭執要點厥為：
    (一)被告丁○○、乙○○是否係基於故意行為共同不法侵害原
      告所有之系爭車輛財產權？或均係單純之過失行為共同不
      法侵害原告所有之系爭車輛財產權？
    (二)車禍發生後，原告之侵權行為損害賠償請求權是否已罹於
      時效而消滅？
    (三)車禍發生後，原告是否與被告丁○○達成和解？
（三）得心證之理由：
    (一)按被告丁○○係於九十四年九月三日擅將原告所有之系爭
      車輛開走，嗣於同日下午二時四十分許，在新竹市○○路
      與被告新達鋼鐵股份有限公司之受雇人即被告乙○○駕駛
      被告新達鋼鐵股份有限公司所有之車牌號碼一九二九─Ｈ
      Ｊ號貨車發生車禍，致原告所有之系爭車輛被撞毀之事實
      ，為兩造所不爭執。據此，原告所有之系爭車輛既係因上
      開車禍被撞毀，顯然被告丁○○、乙○○係共同基於過失
      之行為不法侵害原告所有之系爭車輛財產權，況本件車禍
      之發生係單一事實行為，亦不可能同時存在故意、過失之
      行為，故原告同時主張被告丁○○、乙○○係共同基於故
      意之行為不法侵害原告所有之系爭車輛財產權，自屬無據
      。是被告丁○○、乙○○應均係因單純之過失行為共同不
      法侵害原告所有之系爭車輛財產權，已堪認定。
    (二)按因故意或過失，不法侵害他人之權利者，負損害賠償責
      任；又數人共同不法侵害他人之權利者，連帶負損害賠償
      責任；受僱人因執行職務，不法侵害他人之權利者，由僱
      用人與行為人連帶負損害賠償責任。民法第一百八十四條
      第一項前段、第一百八十五條第一項前段、第一百八十八
      條第一項前段分別定有明文。查被告丁○○、乙○○均係
      因過失行為共同不法侵害原告所有之系爭車輛財產權，且
      被告乙○○係被告新達鋼鐵股份有限公司之受雇人，被告
      乙○○又係因執行職務，過失不法侵害原告所有之系爭車
      輛財產權，揆諸上開規定，被告丁○○、乙○○自應對原
      告負連帶損害賠償責任，被告新達鋼鐵股份有限公司亦應
      與被告乙○○負連帶損害賠償責任。
    (三)第按，「因侵權行為所生之損害賠償請求權，自請求權人
      知有損害及賠償義務人時起，二年間不行使而消滅。」民
      法第一百九十七條第一項定有明文。經查，原告自始至終
      均自認本件車禍發生後迄至九十六年九月十九日委由陳鄭
      權律師以桃園府前21支局2115號存證信函催告被告三人出
      面賠償損失外，此期間均未曾向被告新達鋼鐵股份有限公
      司、乙○○請求賠償損害；又觀諸上開原告於九十六年九
      月十九日委由陳鄭權律師以桃園府前21支局2115號存證信
      函催告被告三人賠償損失之主旨略以：「請於文到七日內
      出面協議台端所有之一九二九─ＨＪ貨車與戊○○所有之
      ．．．車輛肇事之損害賠償之事宜」，說明則略以：「茲
      據當事人戊○○來所委稱．．．94年9月3日．．．丁○○
      ．．．未經本人同意就把車子開走，過了５分鐘，丁○○
      就打電話．．．說車子在新竹市○○路被新達鋼鐵股份有
      限公司之司機乙○○所駕之一九二九─ＨＪ貨車撞壞，一
      開始丁○○及新達公司及乙○○說要賠．．．特．．．代
      為通知渠等三人出面協議損害賠償事宜．．．」等情，已
      足堪認原告確於車禍當日即已知悉其所有之系爭車輛係被
      告丁○○與被告新達鋼鐵股份有限公司僱用之司機即被告
      乙○○駕駛被告新達鋼鐵股份有限公司所有之車牌號碼一
      九二九─ＨＪ號貨車發生車禍而受損。據此，原告迄至九
      十六年九月十九日始以存證信函「請求」被告新達鋼鐵股
      份有限公司、乙○○賠償損害，顯已逾二年之消滅時效，
      故被告新達鋼鐵股份有限公司、乙○○抗辯原告之請求權
      已罹於時效消滅，而拒絕給付，依法自屬依有據。從而，
      原告訴請被告新達鋼鐵股份有限公司、乙○○連帶給付原
      告三百萬元，及自九十七年八月二十二日起至清償日止，
      按年息百分之五計算之利息，即為無理由，應予駁回。至
      原告主張其於九十六年九月十九日以前根本不知道係被告
      新達鋼鐵股份有限公司之司機即被告乙○○所駕駛之車牌
      號碼一九二九─ＨＪ號貨車將原告所有之系爭自小客車撞
      毀，原告之請求權時效應於九十六年九月十九日時起算，
      而非自九十四年九月三日起算云云，則顯與原告上開委由
      陳鄭權律師所發之存證信函內容不符，自不足採信。
    (四)又原告係於九十六年八月十日即委由陳鄭權律師以桃園府
      前21支局1759號存證信函致被告丁○○，通知被告丁○○
      出面與原告協議系爭車輛損害賠償事宜，核係對被告丁○○之「請求」，復於六個月內即九十七年一月間聲請對被
      告丁○○發支付命令，有原告支付命令聲請狀在卷可稽，
      嗣經被告丁○○於法定期間內異議而視為起訴，故原告對
      被告丁○○之侵權行為損害賠償請求權即因原告於時效消
      滅前為「請求」，並於「請求」後六個月內聲請發支命命
      令而中斷（民法第一百二十九條第一項第一款、第二項第
      一款、第一百三十條參照）。據此，被告丁○○抗辯原告
      之侵權行為損害賠償請求權已罹於時效而消滅云云，自非
      有據。
    (五)復按，和解有使當事人所拋棄之權利消滅及使當事人取得
      和解契約所訂明權利之效力，民法第七百三十七條定有明
      文。經查，被告丁○○固係因過失行為不法侵害原告所有
      之系爭車輛財產權，而應對原告負損害賠償之責任，已如
      上述。然原告與被告丁○○嗣後已於九十五年九十五年一
      月七日在楊梅派出所內達成和解，並由被告丁○○當場給
      付原告1,000,000元，兩造並當場簽署載明：「茲收到丁○○新台幣壹佰萬元正，以上屬車禍禮（按應為【理】之
      誤載）賠金故雙方特此立據」內容之收據，此非但為兩造
      所不爭執，復據證人丙○○、己○○分別到庭證述：「（
      是否知道被告丁○○駕駛原告車輛發生車禍的事情？）知
      道。．．．（被告丁○○與  原告曾在95年1月7日在楊梅
      派出所商議本件車禍損害賠償之事，是否知道？）知道。
      ．．．當時有在場，是被告丁○○請我載他去。．．．（
      當時丁○○是否有交給原告壹佰萬元？）有。（提示原證
      三收據，雙方面是否有簽壹佰萬元的收據？）有，是這一
      張。（收據是否當場簽的？）是。．．．．雙方面在派出
      所談了差不多壹個小時以上，雙方面喊價要多少錢來處理
      ，最後被告丁○○交付給原告壹佰萬元，並雙方面簽了收
      據」（參本院九十七年十一月二十六日言詞辯論筆錄證人
      丙○○之證述）、「（有無到過楊梅派出所與丁○○談和
      解的事情？）有。（經過情形如何？）丁○○表示要先給
      原告110萬元，但只有帶100萬元，所以當場先給100萬，
      另10萬元一星期內再給付，當時在派出所有聽到這110萬
      元是從新達鋼公司給付的，但是誰說的不記得，另外他有
      同意後面維修部分還要再給付原告200萬元，所以總數是
      310萬元，當時雙方都同意這個金額，雙方討價還價之後
      達成這個金額」（參本院九十八年一月十九日言詞辯論筆
      錄證人己○○之證述）等情，堪認原告與被告丁○○於九
      十五年九十五年一月七日確已在楊梅派出所內達成和解無
      疑。而原告與被告丁○○於九十五年九十五年一月七日在
      楊梅派出所內究係以多少金額達成和解，雙方雖各執一詞
      ，然究無損於雙方確已達成和解基礎事實之確認。據此，
      本件被告丁○○應對原告負損害賠償責任之糾葛，原告與
      被告丁○○間既已達成和解，姑不論和解之金額若干，原
      告亦僅能依和解契約之法律關係訴請被告丁○○給付和解
      款項，究不得再依侵權行為之法律關係訴請被告丁○○賠
      償損害。從而，原告猶依侵權行為之法律關係訴請被告丁○○賠償三百萬元，及自九十七年八月二十二日起至清償
      日止，按年息百分之五計算之利息，亦為無理由，應予駁
      回。
    (六)綜上，原告依侵權行為之法律關係訴請被告丁○○應與被
      告乙○○連帶、被告乙○○應與被告新達鋼鐵股份有限公
      司連帶給付原告三百萬元，及自九十七年八月二十二日起
      至清償日止，按年息百分之五計算之利息，乃均為無理由
      ，應予駁回。
五、本件判決之基礎已臻明確，兩造其餘之攻擊、防禦方法及舉
    證，核與判決結果無影響，爰不一一予以論列，併此敘明。
六、據上論結，本件原告之訴為無理由，依民事訴訟法第七十八
    條，判決如主文。
中    華    民    國  98  年    2    月  27  日
                              臺灣新竹地方法院民事第二庭
                                  法  官  汪銘欽
以上正本係照原本作成。
如對本判決上訴，須於判決送達後二十日內向本院提出上訴狀。
中    華    民    國  98  年    2    月  27  日
                                  書記官  巫芳瑩


司法院資訊處製作；財團法人民間司法改革基金會備份。
